【裁判字號】    89,易,1313
【裁判日期】    891003
【裁判案由】    竊佔
【裁判全文】
臺灣臺南地方法院刑事判決                        八十九年度易字第一三一三號
    公  訴  人  臺灣台南地方法院檢察署檢察官
    被      告  乙○○
右列被告因竊佔案件，經檢察官提起公訴（八十九年度營偵字第三○○號），本院判
決如左：
    主      文
乙○○意圖為自己不法之利益，而竊佔他人之不動產，處有期徒刑月，緩刑貳年。
    事      實
一、乙○○明知台南縣白河鎮○○段九八四、九九二之一（起訴書誤繕為九九二，惟
    上開地號係自九九二地號分割而來）地號之土地，係國有而非其所有之土地，竟
    意圖為自己不法之利益，自民國（下同）八十四年二月十一日以後之某日起趁該
    土地管理人即財政部國有財產局疏未注意之際，在上開土地如附表所示範圍內，
    搭蓋磚造圍牆、鐵皮造雜物間、水泥柱棚架、化糞池、磚木造房屋，及在圍牆內
    之空地上鋪設水泥與種植蔬菜，因而竊佔該屬於國有之土地，嗣為附近居民匿名
    檢舉，經財政部國有財產局台灣南區辦事處台南分處於八十八年九月二十九日派
    員勘查而得悉上情。
二、案經財政部國有財產局台灣南區辦事處台南分處函請台南縣警察局白河分局報告
    台灣台南地方法院檢察署檢察官偵查起訴。
    理      由
一、訊據被告乙○○固不否認有於右揭土地搭蓋如附表所示之物，惟矢口否認有何竊
    佔意圖，辯稱：伊在該地已居住三十年以上，圍牆等物亦已搭蓋十年有餘，且伊
    曾向財政部國有財產局要求承購或承租上開土地，但遲未獲得許可云云，惟查，
    右揭事實業據告訴人財政部國有財產局台灣南區辦事處台南分處代理人甲○○指
    訴綦詳，並提出土地清查表、勘查表、現場照片二紙等文件在卷可證，復經本院
    到現場實地履勘明確，製有勘驗筆錄及照片八張可稽，且有台南縣白河地政事務
    所繪製之土地複丈成果圖乙份在卷供參。況被告於警訊時亦自承：因其所有房屋
    須利用該二筆土地出入，所以蓋好房屋後便一直向國有財產局申購，但遲未購得
    ，於是有人教伊在該土地上搭蓋倉庫等物，會比較快辦好，因此伊遂於二年前搭
    建鐵皮造之雜物間、化糞池等語（見警訊卷八十九年二月九日偵訊筆錄），顯見
    被告對上開二筆土地乃國有土地乙節，亦甚為瞭然，其辯稱無竊佔意圖云云，要
    屬飾卸之詞，洵非可採。故本件事證明確，被告犯行堪以認定，應依法論科。
二、核被告意圖為自己不法之利益，而竊佔國有之不動產，所為係犯刑法第三百二十
    條第二項、第一項竊佔罪。爰審酌被告之品行、犯罪動機、目的、手段、所生之
    危害、竊佔面積非大及犯罪後之態度等一切情狀，量處如主文所示之刑。又被告
    前未曾受有期徒刑以上刑之宣告，此有台灣台南地方法院檢察署刑案資料查註紀
    錄表、本院被告全國前案紀錄表各一紙在卷足憑，且其年歲已大、素行尚稱良好
    ，經此偵查審判，信無再犯之虞，本院認對其所宣告之刑以暫不執行為當，爰併
    與宣告緩刑二年，以勵自新。
據上論結，應依刑事訴訟法第二百九十九條第一項前段，刑法第三百二十條第二項、
第一項、第七十四條第一款，罰金罰鍰提高標準條例第一條前段，判決如主文。
本案經檢察官胡平貴到庭執行職務。
中      華      民      國    八十九    年      十      月      三      日
                                  臺灣臺南地方法院刑事第二庭
                                          法  官  林彥君
右正本證明與原本無異。
如不服本判決，應於判決送達後十日內，向本院提出上訴狀。
                                          書記官  陳瑞鈴
中      華      民      國    八十九    年       十     月      三      日
附錄本案論罪科刑法條全文
刑法第三百二十條第一、二項：
  意圖為自己或第三人不法之所有，而竊取他人之動產者，為竊盜罪，處五年以下有
  期徒刑、拘役或五百元以下罰金。
  意圖為自己或第三人不法之利益，而竊佔他人之不動產者，依前項之規定處斷。


司法院資訊處製作；財團法人民間司法改革基金會備份。
